【裁判字號】    89,訴,67
【裁判日期】    890331
【裁判案由】    違反毒品危害防制條例
【裁判全文】
台灣新竹地方法院刑事判決                八十九年度訴字第六七號
    公  訴  人  臺灣新竹地方法院檢察署檢察官
    被      告  甲○○
右列被告因違反毒品危害防制條例案件，經檢察官提起公訴（八十八年度偵字第五一
一七、五七二八號、八十八年度毒偵字第四二六、七七九號），本院判決如左：
    主  文
甲○○連續施用第一級毒品，累犯，處有期徒刑拾月，扣案之海洛因貳包（淨重共參
點肆伍公克，毛重共參點玖貳公克）；又施用第二級毒品，累犯，處有期徒刑肆月。
應執行有期徒刑壹年。扣案之海洛因貳包（淨重共參點肆伍公克，毛重共參點玖貳公
克）沒收銷燬之。
    事  實
一、甲○○前於民國八十三年因二件違反麻醉藥品管理條例案件，經本院分別判處有
    期徒刑六月及八月；又於八十四年間因違反麻醉藥品管理條例案件經本院判處有
    期徒刑六年，上訴台灣高等法院後撤銷原判決，改判處有期徒刑三年六月，經最
    高法院駁回上訴確定。嗣經台灣高等法院裁定定執行刑為有期徒刑四年四月，而
    於八十七年十一月七日假釋期滿執行完畢。復因施用毒品而違反毒品危害防制條
    例之案件，經依本院以八十七年度毒聲字第六四六號裁定，准以對甲○○執行觀
    察、勒戒後，認無繼續施用毒品之傾向，經台灣新竹地方法院檢察署檢察官於八
    十八年三月十九日以八十七年度偵緝字第一○八號、八十七年度偵字第二一九○
    號為不起訴處分確定在案。猶不知悔改，竟基於施用第一級毒品海洛因之概括之
    犯意，自同年七月初起至同年十月八日上午，在其位於新竹市○○○○路六二號
    住處及新竹市○○○路友人住處非法施用第一級毒品海洛因多次。另基於施用第
    二級毒品安非他命之概括犯意，自八十八年四月下旬至同年九月十四日之期間，
    在其右開住處，連續施用第二級毒品安非他命多次。嗣於八十八年五月一日、同
    年七月二十二日及同年九月十四日分別為警查獲，並扣得海洛因二包（淨重共三
    點四五公克，毛重共三點九二公克）。甲○○並因此由本院以八十八年度毒聲字
    第一七三二、一七四三號裁定，准以再送台灣新竹看守所附設勒戒所執行觀察、
    勒戒，而認仍有繼續施用毒品傾向。
二、案經新竹縣警察局移請及新竹市警察局第一分局報請台灣新竹地方法院檢察署檢
    察官偵查起訴。
    理  由
一、訊據被告甲○○對於右開犯罪事實坦承不諱，復有（一）新竹縣衛生局八十八年
    五月六日竹縣衛六字第八八○九四二號尿液檢驗單影本一份、內政部警政署刑事
    警察局刑鑑字第三一二六○號鑑驗通知書一份（附於八十八年度偵字第五一一七
    號偵查卷）。（二）新竹市衛生局八十八年七月二十七日竹市衛六字第一○一二
    ○號不法藥物尿液初步篩檢報告書一份、法務部調查局八十八年八月十日（八八
    ）000000000號鑑定通知書正本一份（附於八十八年度偵字第五七二八
    號偵查卷）。（三）新竹市衛生局八十八年九月十七日竹市衛六字第一二七六九
    號不法藥物尿液初步篩檢報告書影本一份（附於八十八年度毒偵字第四二六號偵
    查卷）。（四）台灣新竹看守所八十八年十月十四日竹所衛字第一四四六號函所
    附之尿液檢察報告表一份（附於八十八年度毒偵字第七七九號偵查卷）在卷可資
    為證。並有扣案之海洛因二包（淨重共三點四五公克、毛重共三點九二公克）在
    案可稽。且被告經此次觀察勒戒後，經該勒戒所依有無繼續施用毒品傾向評估標
    準記錄結果，綜合判斷認有繼續施用毒品之傾向，有台灣新竹看守所八十八年十
    月二十六日竹所總字第一五六二號函所附之有無繼續施用毒品傾向證明書一份附
    卷可憑（附於八十八年度偵字第五一一七號偵查卷）。本件事證明確，被告犯行
    堪以認定，應依法論科。
二、按海洛因、安非他命為毒品危害防制條例第二條第二項第一款、第二款規定之第
    一級、第二級毒品。被告非法施用海洛因及安非他命，核其所為係犯毒品危害防
    制條例第十條第一項、第二項之非法施用第一級毒品罪及第二級毒品罪。被告因
    施用毒品而持有毒品之低度行為，應為施用毒品之高度行為所吸收，不另論罪。
    被告所犯之施用第一級毒品罪及施用第二級毒品罪，犯意各別，罪名不同，應分
    論併罰。又被告所為多次施用第一級、第二級毒品行為，時間緊接，犯罪構成要
    件相同，顯均係出於概括之犯意為之，應均依連續犯之規定論以一罪，並均依法
    加重其刑。又被告前於八十三年因二件違反麻醉藥品管理條例案件，經本院分別
    判處有期徒刑六月及八月；又於八十四年間因違反麻醉藥品管理條例案件經本院
    判處有期徒刑六年，台灣高等法院撤銷原判決，改判處有期徒刑三年六月，經最
    高法院駁回上訴。嗣台灣高等法院裁定定執行刑為有期徒刑四年四月，而於八十
    七年十一月七日假釋期滿執行完畢，有台灣新竹地方法院檢察署刑案查註記錄表
    及本院之被告全國前案記錄各一紙為證，五年以內再犯本件有期徒刑以上之上開
    二罪，為累犯，應均依刑法第四十七條規定加重其刑，並均遞加重之。爰審酌海
    洛因、安非他命危害施用者之神經中樞，使施用者產生幻聽及幻想之症狀，對施
    用者之健康產生不良之影響，同時因幻聽及幻想結果亦可能使施用者對周遭之人
    施暴，對公共秩序產生危害，且被告有多次麻醉藥品前科（參本院之被告全國前
    案記錄表），經過勒戒後，猶不知自制，再度施用毒品，惟於本院審理時坦承犯
    行，尚有悔意等一切情狀，量處如主文所示之刑，並定期應執行之刑。扣案之海
    洛因二包（淨重共三點四五公克、毛重共三點九二公克）應依毒品危害防制條例
    第十八條第一項前段沒收銷燬之。
三、據上論斷，依刑事訴訟法第二百九十九條第一項前段，毒品危害防制條例第十條
    第一項、第二項、第十八條第一項前段、刑法第十一條前段、第五十六條，第四
    十七條、第五十一條第五款，判決如主文。
本案經檢察官羅雪梅到庭執行職務。
中      華      民      國    八十九年      三      月    三十一    日
                                          法  官  黃小珮
右正本證明與原本無異。
如不服本判決，應於判決送達後十日內向本院提出上訴狀( 應附繕本 )，上訴於
臺灣高等法院。
                                          書記官  江靜玲
中      華      民      國    八十九    年      四      月    一        日
附錄本判決論罪科刑法條全文
毒品危害防制條例第十條第一項、第二項
施用第一級毒品者，處六月以上五年以下有期徒刑。
施用第二級毒品者，處三年以下有期徒刑。


司法院資訊處製作；財團法人民間司法改革基金會備份。
